# MATHEUS RAIOL

# DESIGNER GRAFICO

# **SOBRE**

Meu nome é Matheus, tenho 22 anos e sou um estudante de engenharia mecânica apaixonado pelo design. Como um designer freelancer, minha paixão se traduz em criatividade e dedicação para criar conteúdo visual impactante. Minha especialização atual está centrada em Social Media e Design de Logotipos, com experiência adicional em produção de material gráfico e edição de vídeo.

# **CONTATO**

(91) 99809-8096 mtraiolr@hotmail.com

# **EDUCAÇÃO**

Ensino medio completo Colegio ideal 2019-2020

## **CURSANDO**

Engenharia Mecânica UFPA - 4 semestre

### **OBJETIVOS**

Pretendo me desenvolver Profissionalmente e garantir uma estabilidade maior para meus estudos

## SKILLS

**Adobe Photoshop** 



Adobe InDesign



**Adobe Illustrator** 



Adobe after effects



# **EXPERIÊNCIA**

#### Social Media

2021- presente Empresa de engenharia CAME (CENTRO ACADEMICO) Cursinho de Matematica Estetica Automotiva Academia de jiu jitsu

#### Designer de logotipo

2022- presente









#### Material grafico

Outdoor Panfletos Documentos totem para eventos Blusas

#### **HOBBIES**

Futebol €

Bicicleta 🚜

Música.